# 请教陈老师---购买日少数股东权益是否确认

提问人：cpactaciaacca 时间：2019-07-31 20:20:48
陈老师，购买日，被合并企业有一项固定资产账面价值是 500 万元，公允价值 620 万元，假定购买股份是 80%，所得税税率是 75%购买日分录：
借：固定资产 120
贷：资本公积 120
借：资本公积 30
贷：递延所得税负债 30
借：资本公积（120-30）*20%=18
贷：少数股东权益 18
陈老师，最后一笔分录需要做吗？谢谢

回答人：chenyiwei
首先，上述模拟的资本公积在合并报表层面应完整抵销完毕，合并报表层面不应出现资本公积。即这部分资本公积的 80% 应与母公司层面的长期股权投资相抵销，另外 20% 转入少数股东权益。所以你列举的分录都是需要的，但也不要忘记将资本公积的归母部分（ 72 ）与母公司的长投相抵销。